【裁判字號】    90,易,2223
【裁判日期】    900802
【裁判案由】    傷害
【裁判全文】
臺灣板橋地方法院刑事判決                          九十年度易字第二二二三號
    公  訴  人  臺灣板橋地方法院檢察署檢察官
    被      告  乙○○
右列被告因傷害案件，經檢察官提起公訴（九十年度偵緝字第五六一號），本院判決
如左：
    主  文
乙○○連續傷害人之身體，處有期徒刑參月，如易科罰金，以參佰元折算壹日。
老虎鉗壹支沒收。
    事  實
一、乙○○曾於民國八十年一月三日因違反懲治盜匪條例案件，經本院以七十九年度
    訴字第一五七四號判處有期徒刑八年，嗣經台灣高等法院及最高法院先後駁回上
    訴，案件於八十年十一月九日判決確定，並於八十三年七月一日假釋出監﹔又於
    八十六年四月十七日因竊盜案件，經台灣桃園地方法院以八十六年度易字第六七
    七號判處有期徒刑八月，八十六年五月二十六日判決確定﹔上開違反懲治盜匪條
    例案件嗣經撤銷假釋，並與竊盜案件接續執行，於八十九年四月八日因縮短刑期
    假釋出監（縮刑期滿日期為九十一年五月十五日）。乙○○於八十九年十二月一
    日下午五時許，在臺北縣林口鄉○○村○○路四三二號，因向其七十八歲年邁姑
    姑丙○借錢遭姑丈甲○○指責，而心生不滿，竟基於傷害人身體之概括犯意，先
    將姑丈甲○○摔倒在地，並持其所有之老虎鉗一支毆打姑丈甲○○額頭，再推倒
    丙○，致甲○○受有右額三－四公分裂傷之傷害，丙○則受有左手腕紅腫、左橈
    骨骨折等傷害。
二、案經甲○○、丙○訴由臺北縣警察局新莊分局報請台灣板橋地方法院檢察署檢察
    官偵查起訴。
    理  由
一、訊據被告乙○○固坦承於右揭時地因借錢與告訴人甲○○、丙○發生爭執，惟否
    認有何傷害犯行，辯稱：甲○○拿拐杖作勢打伊，伊順勢檔開，揮開時老虎鉗有
    碰到甲○○，伊不是故意推甲○○，但不知有無推到丙○等語。惟查，右揭事實
    業據告訴人甲○○及丙○於警訊及本院審理時指訴歷歷，被害人甲○○、丙○受
    有上開事實欄所載傷害之事實，復有長庚紀念醫院之診斷證明書二紙附卷可稽。
    被告所辯顯係卸責之詞，不足採信。本件事證明確，被告犯行堪予認定。
二、核被告乙○○所為，係犯刑法第二百七十七條第一項之普通傷害罪。被告先後兩
    次傷害犯行，時間緊接，犯罪構成要件相同之罪，顯係基於概括犯意為之，應依
    刑法第五十六條連續犯之規定，論以一罪，並加重其刑。爰審酌被告犯罪之手段
    、被害人所受之傷勢及被告犯後之態度等一切情狀，量處如主文所示之刑。被告
    行為後，中華民國刑法第四十一條業於九十年一月四日修正，同年月十日經總統
    公布施行，修正後刑法第四十一條第一項規定：「犯最重本刑為五年以下有期徒
    刑以下之刑之罪，而受六個月以下有期徒刑或拘役之宣告，因身體、教育、職業
    、家庭之關係或其他正當事由，執行顯有困難者，得以一元以上三元以下折算一
    日，易科罰金。但確因不執行所宣告之刑，難收矯正之效，或難以維持法秩序者
    ，不在此限。」，第二項規定：「併合處罰之數罪，均有前項情形，其應執行之
    刑逾六月者，亦同」；同法施行法第三條之一第一項規定：「刑法第四十一條之
    規定，中華民國九十年一月四日刑法修正施行前已裁判確定之處罰，未執行或執
    行未完畢者，亦適用之。」，第二項規定：「未諭知得易科罰金之處罰者，亦同
    。」。被告行為後，刑法第四十一條有變更，修正前刑法第四十一條僅規定：「
    因身體、教育、職業或家庭之關係，執行顯有困難」，而修正後刑法第四十一條
    第一項前段規定「因身體、教育、職業、家庭之關係或其他正當事由」，經比較
    新舊法，修正後刑法第四十一條第一項前段得斟酌易科罰金之標準較為寬廣，比
    較有利於行為人，依刑法第二條第一項前段之規定，自應適用裁判時之法律，諭
    知易科罰金之折算標準。扣案之老虎鉗一支，為被告所有供犯罪所用之物，應依
    法宣告沒收。
據上論斷，應依刑事訴訟法第二百九十九條第一項前段，刑法第二條第一項前段、第
五十六條、第二百七十七條第一項、第四十一條第一項、第三十八條第一項第二款，
罰金罰鍰提高標準條例第一條前段、第二條，判決如主文。
本案經檢察官陳銘祥到庭執行職務
中      華      民      國      九十      年      八      月      二    日
                                  臺灣板橋地方法院刑事第一庭
                                      法  官    胡  堅  勤
右正本證明與原本無異。
如不服本判決，應於判決送達後十日內，向本院提出上訴狀。
                                      書記官    劉  文  美
中      華      民      國      九十      年      八      月      二    日
附錄本案所犯法條全文
中華民國刑法第二百七十七條
(普通傷害罪)
傷害人之身體或健康者，處三年以下有期徒刑、拘役或一千元以下罰金。
犯前項之罪因而致人於死者，處無期徒刑或七年以上有期徒刑；致重傷者
，處三年以上十年以下有期徒刑。


司法院資訊處製作；財團法人民間司法改革基金會備份。
